【裁判字號】    95,台上,3331
【裁判日期】    950616
【裁判案由】    強盜
【裁判全文】
最高法院刑事判決            九十五年度台上字第三三三一號
    上  訴  人  甲○○
                        號（另案在台灣高雄監獄執行中）
                乙○○
                        1樓.
上列上訴人等因強盜案件，不服台灣高等法院中華民國九十五年
三月二十三日第二審更審判決（九十四年度重上更(三)字第二００
號，起訴案號：台灣台北地方法院檢察署九十一年度偵字第六八
八八、一０二三四、二一八０三號），提起上訴，本院判決如下
：
    主  文
上訴駁回。
    理  由
按刑事訴訟法第三百七十七條規定，上訴於第三審法院，非以判
決違背法令為理由，不得為之。是提起第三審上訴，應以原判決
違背法令為理由，係屬法定要件。如果上訴理由狀並未依據卷內
訴訟資料，具體指摘原判決不適用何種法則或如何適用不當，或
所指摘原判決違法情事，顯與法律規定得為第三審上訴理由之違
法情形，不相適合時，均應認其上訴為違背法律上之程式，予以
駁回。本件原判決已敘明依憑共同正犯康晨勇於檢察官偵查中指
證甚詳，核與共同正犯施讚龍及被害人周木溪分別於警、偵訊及
第一審審理時供證之情節相符，上訴人甲○○、乙○○二人於原
審審理時亦承認有與施讚龍共同乘車至案發現場石碇交流道附近
，甲○○亦供稱於康晨勇停車後下車之際，有與施讚龍上周木溪
的車，在車內拿取周木溪之現金、手機等物，再放周木溪下車，
然後打電話給在附近的乙○○，三人一起坐車離去之事實；乙○
○亦承認有與甲○○、施讚龍共同到現場，渠等二人下車後，伊
接到電話，再去載他們，三人共同離去之事實，並有案發前至案
發時，乙○○使用之 0000000000 號行動電話，與康晨勇所用之
0000000000號行動電話有多達二十七通相互聯繫之通聯紀錄附卷
可稽，足認周木溪所有財物確實於上開時地遭甲○○及施讚龍強
取無誤。並以甲○○所辯：使用和平手段，基於債務關係受康晨
勇委託向周木溪索討債務，並無不法所有之意圖，亦未攜帶手槍
向周木溪強搶財物；及乙○○所辯：不知甲○○他們下車去討錢
，亦不知他們用什麼手段，伊不知情云云，與施讚龍、康晨勇、
甲○○於原審審理時附和乙○○之詞，均不足採取，均於理由欄
內詳加指駁說明。因認上訴人等犯行明確，而撤銷第一審關於此
部分之判決，改判論處上訴人等共同意圖為自己不法之所有，結
夥三人以上攜帶兇器，以強暴脅迫致使不能抗拒，而取他人之物
罪刑（乙○○為累犯），已詳述其所憑之證據及其認定之理由，
經核所為論敘均與卷內證據資料相符，並無認定事實不依證據或
有何採證違背證據法則等違法情形存在。甲○○上訴意旨略以：
關於周木溪所欠康晨勇之債務，康晨勇所提之契約何以與其供述
不符，原審未調查究明，亦未詳查上訴人等分配所搶得金錢之數
額，有調查未盡之違法；而疑似手槍之物既未扣案，如何能認定
客觀上可為兇器？且未繼續調查該器物之流向，原判決即以推測
方法為認定事實之憑據，自屬違法；原判決認定上訴人應成立刑
法第三百三十條第一項而有刑法第三百二十一條第一項第三款及
第四款之情形，卻未依想像競合犯之規定從一重處斷，有適用法
則不當之違法等語。乙○○上訴意旨略以：並無證據證明上訴人
有攜帶兇器行搶，原判決據以論罪，自屬違法；原審對於上訴人
提出證明康晨勇欠款之典當金戒當票之證據，並未敘明不予採取
之理由；依上訴人及康晨勇使用行動電話之通聯紀錄，可知二人
在石碇鄉，並非尾隨在周木溪車後，原判決認定此部分事實與卷
內證據資料不符；且前揭通聯紀錄亦可證明二人於前一天晚上並
未見面共謀犯罪，此足以證明康晨勇與施讚龍之供述不實，原判
決卻採為論處上訴人之犯罪依據，亦屬違法等語。惟查原判決認
定上訴人等人持疑似手槍之物犯罪，已敘明其理由，該物既未扣
案又非違禁物，原審未再調查其流向，且斟酌避免執行困難而未
諭知沒收，並無違法可言；而原判決僅認定上訴人犯一罪，未適
用想像競合犯之規定論處，亦屬適法；行動電話之通聯紀錄僅能
證明持有該行動電話者位於聯絡基地台範圍內，原判決以之證明
上訴人犯罪時之相關接近位置，所為判斷難認有何違背採證法則
；而犯意之聯絡非以當面會談為必要，以行動電話為聯絡之工具
即可，原判決以上訴人與共同正犯間頻繁之行動電話通訊，證明
彼此間有犯意聯絡之佐證，論證符合證據法則。上訴意旨，並非
依據卷內訴訟資料，對原判決究竟如何不適用法則或適用不當為
具體之指摘，徒憑己見，就原判決已說明事項，或屬原審認事採
證職權之適法行使，任意指摘為違法，且為單純事實之爭執，均
不得據為第三審上訴之合法理由。其等上訴違背法律上之程式，
均應予駁回。
據上論結，應依刑事訴訟法第三百九十五條前段，判決如主文。
中    華    民    國  九十五  年    六    月   十六   日
                      最高法院刑事第十庭
                          審判長法官  洪  清  江
                                法官  石  木  欽
                                法官  李  伯  道
                                法官  林  勤  純
                                法官  陳  晴  教
      本件正本證明與原本無異
                                      書  記  官
中    華    民    國  九十五  年    六    月  二十一  日
                                                      Ｑ


司法院資訊處製作；財團法人民間司法改革基金會備份。
